【裁判字號】    97,聲,1508
【裁判日期】    971006
【裁判案由】    返還提存物
【裁判全文】
臺灣桃園地方法院民事裁定              97年度聲字第1508號
聲  請  人  乙○○
相  對  人  丙○○
            甲○○
上列當事人間聲請返還提存物事件，本院裁定如下：
    主      文
聲請駁回。
    理      由
一、按訴訟終結後，供擔保人證明已定20日以上之期間，催告受
    擔保利益人行使權利而未行使者，法院應依供擔保人之聲請
    ，以裁定命返還其提存物，民事訴訟法第104 條第1 項第3
    款前段定有明文。又該條之規定，於其他依法令供訴訟上之
    擔保者，準用之，同法第106 條亦定有明文。茲條文所謂「
    訴訟終結」雖宜從廣義解釋，包括本案訴訟終結或執行程序
    終結在內，惟仍須債權人撤回假扣押或假處分執行之聲請，
    並定20日之期間催告受擔保利益人行使權利而未行使者，始
    符合供擔保人聲請返還擔保金之要件。
二、本件聲請意旨略以：聲請人前遵本院93年度裁全字第975 號
    假扣押裁定，曾提供新台幣（下同）333,000 元，並以本院
    93年度存字第657 號提存事件提存後，聲請本院查封債務人
    之財產財產在案；茲因聲請人假扣押之請求部分已經臺灣板
    橋地方法院93年度訴字第1173號、臺灣高等法院94年度上字
    第26號民事判決、最高法院94年度台上字第1756號民事裁定
    判決確定在案，並去函通知相對人行使權利而未行使，爰聲
    請返還上開提存物等語，並提出假扣押裁定、提存書、前述
    判決、存證信函及回執各1 份（以上均影本）為證。
三、經查：本件聲請人雖主張其曾依本院上揭民事裁定提存如主
    文所示之提存物，聲請本院假扣押相對人之財產在案，經聲
    請人撤回假扣押之執行程序與撤銷假扣押裁定後，以存證信
    函通知相對人如有因上開假扣押之執行而受有損害，應於收
    受通知後20日內對聲請人行使權利，該通知已於民國97年7
    月11日送達於相對人等情，固據聲請人提出上開證據附卷可
    稽。惟觀諸聲請人所提出通知相對人行使權利之存證信函影
    本，其寄件人非為本件聲請人而為劉勝國，究與本件相對人
    有何關係，未見本件聲請人說明；又依據存證信函內容記載
    提存案號為臺灣板橋地方法院93年度存字第918 號，亦非本
    件聲請人請求返還提存物之提存案號（本院93年度存字第65
    7 號）；該存證信函內容復未言及保全程序案號等足使相對
    人得知應對何案件行使權利之資訊，則聲請人之催告自難認
    為合法，而與民事訴訟法第104 條第1 項第3 款規定聲請返
    還提存物之要件不符。從而，聲請人聲請返還擔保金，自不
    能准許，應予駁回。
四、依民事訴訟法第95條，裁定如主文。
中    華    民    國    97    年    10    月    6     日
                  民事第三庭    法  官  陳清怡
以上正本係照原本作成。
如對本裁定抗告須於裁定送達後10日內向本院提出抗告狀，並應
繳納抗告裁判費新台幣1,000 元。
中    華    民    國    97    年    10    月    7     日
                                書記官  劉璟佳


司法院資訊處製作；財團法人民間司法改革基金會備份。
